# 执行会计准则解释第 15 号后研发废料的处理

提问人：PinoCao 时间：2022-01-05 17:07:00
陈版主您好，想请教在执行会计准则解释第 15 号后研发废料的处理的问题，（ 1 ）研发活动所产生的废料是否也定义为“研发过程中产出的产品或副产品”；（ 2 ）对外出售研发废料是否需日常经营活动，单独确认为收入；（ 3 ）相关废料的成本该如何归集，谢谢陈版主

回答人：chenyiwei
个人理解：
1 、废料不属于一般存货，除非在日常生产活动中也会有类似废料产生。对于不属于一般废料的存货，其产生和销售均不属于日常活动，故不确认收入和成本。
2 、如果符合确认收入条件的，则废料的成本可以参照副产品成本分配的思路处理，可以按照对应耗用的原材料的实际成本，也可以根据可变现净值（预计售价）确认等额成本。